臺灣高等法院刑事判決　　　　　　　　　　　　　九十一年度上訴字第一八八五號
　　上　訴　人
　　即　被　告　丁○○
　　指定辯護人　本院甲○
右上訴人因偽造有價證券等案件，不服臺灣桃園地方法院九十年度訴字第一五七六號
，中華民國九十一年二月二十日第一審判決（起訴案號：臺灣桃園地方法院檢察署九
十年度偵字第一一九六八號），提起上訴，本院判決如左：
    主  文
上訴駁回。
    事  實
一、丁○○前曾於民國（以下同）九十年間因竊盜案，經台灣桃園地方法院判處有期
    徒刑六月，緩刑三年確定，現仍緩刑中。竟意圖為自己不法之所有，於八十九年
    三月二十七日凌晨二時許，至桃園縣桃園市○○○○街五六號一樓「邑儒國際有
    限公司」（下稱邑儒公司），先以非其所有而在該公司後門附近地面取得之客觀
    上可作為兇器使用之鐵鎚一支，敲破毀壞邑儒公司之後門玻璃後，再踰越自玻璃
    破洞進入屋內，先行竊取該公司負責人癸○○所有置於屋內之照相機、Ｖ八錄影
    機各一台得手後，因發現保險箱一個，乃至外覓二位不知情之不詳姓名外勞，再
    接續返回邑儒公司竊取保險箱一個（內有邑儒公司印鑑章一枚、癸○○印章一枚
    、進出口章、經濟部章、進出口卡、臺灣銀行及寶島銀行空白支票各一本、臺灣
    銀行及寶島銀行空白本票各一本、癸○○所簽發而未使用之支票二紙、邑儒公司
    定存單、公司執照及證件、保單、工廠登記證、營利事業登記證、三部汽車原始
    資料、房契、金飾寶石（連同庚○○所有）共十五件、癸○○之信用卡三枚、現
    金新臺幣五萬餘元、外幣（美金、港幣、人民幣、法郎，折合新臺幣約十萬元）
    、債權本票及支票共二十二張、臺灣銀行及寶島銀行存款簿共七本、庚○○所有
    之象牙印章一個、計算機一台等財物），得手後將保險箱放置於該公司之手推車
    上，連同手推車一併竊取離去。嗣丁○○另行起意並基於意圖供行使之用之概括
    犯意，於八十九年三月底某日，在桃園市○○街十四巷十三號十一樓其斯時住處
    ，在前述其所竊得之邑儒公司本票上，盜用前述其所竊得邑儒公司之印鑑章、癸○○名義之印章，而偽造如附表一所示之本票二紙。繼復因失業經濟困難，再基
    於同前之概括犯意，連續於如附表二所示之時、地，向如附表二所示之人詐購如
    附表二所示之物品或為消費，同時以其所有之門號0000000000號黑色
    行動電話乙支作為連絡如附表二所示受害人之用，並連續在前述其所竊得邑儒公
    司之臺灣銀行桃園分行本票、支票上，盜用前述其所竊得之邑儒公司之印鑑章、
    癸○○名義之印章，而連續偽造簽發如附表二所示金額、日期之有價證券，再持
    向如附表二所示之人行使以作為價金之支付，足以生損害於邑儒公司及癸○○本
    人，並使如附表二所示之人陷於錯誤而為財物之交付或提供服務。迨至九十年七
    月十九日二十時許，為警循線在桃園縣桃園市○○街一四巷一二號一一樓之二其
    住處查獲，並扣得丁○○所有之行動電話二支、於邑儒公司內竊得之已簽發支票
    二紙（為被害人癸○○所簽發而未使用）、丁○○所偽造如附表一之本票二紙、
    臺灣銀行空白支票、空白本票各一本、當票一紙、丁○○所偽造之邑儒公司發票
    章一枚（警員誤發還予邑儒公司）、（已發還予被害人之）贓物保險箱一個、邑
    儒公司大小章二枚、紅寶石戒指二枚、玉觀音項鍊一條、半邊珠項鍊一條、玉手
    鍊一條、玉環項鍊一條、象牙印章一枚、心型項鍊一條、計算機一台、照相機一
    台、錄影機一台、玉牛一隻、喇叭六支、混音器一台、先鋒牌點歌器一台、擴大
    機一台、搖控器三支、歌本二本、投影機一台、投影布幕一台、DIFF喇叭乙組（
    五支）、有線麥克風二支、高低櫃一組、沙發一組、大小茶几一組、乳膠床墊二
    個等物。
二、案經桃園縣警察局移送臺灣桃園地方法院檢察署檢察官偵查起訴。
    理  由
一、右揭犯罪事實，業據上訴人即被告（以下簡稱被告）丁○○坦承不諱，核與被害
    人癸○○於警訊及原審訊問時之指述（參見偵卷第十五頁背面至第十六頁、原審
    九十年九月二十六日訊問筆錄）、庚○○於警訊（參見偵卷第十九頁至第二十頁
    ）、辛○○於警訊（參見偵卷第二十二頁背面至第二十三頁）、丑○○於警訊（
    參見偵卷第二十六頁至第二十六頁背面）、丙○○於警訊（參見偵卷第二十九頁
    至第二十九頁背面）、壬○○於警訊（參見偵卷第三十一頁至第三十一頁背面）
    、戊○○於警訊（參見偵卷第三十三頁至第三十三頁背面）、乙○○於警訊（參
    見偵卷第三十六頁至第三十六頁背面）、己○○於警訊（參見偵卷第四十頁至第
    四十頁背面）之指訴情節相符，並據證人子○○於警訊中證述綦詳（參見偵卷第
    四十四頁至第四十四頁背面），復有前述如事實欄所述已發還予被害人之贓物、
    及被害人癸○○、庚○○、辛○○、乙○○、己○○出具之贓物認領保管單五紙
    （附於偵查卷）、癸○○失竊之債權本票、支票影本共十八紙（附於原審審理卷
    ）、被告所偽造如附表二所示之支票影本二紙、本票影本一紙、本票原本五紙、
    退票理由單三紙、證人子○○記載為被告運貨情形之記事簿影本乙紙、查獲現場
    照片八幀（以上均附於偵查卷）等可稽；且有被告所偽造如附表一所示之本票二
    紙、癸○○所簽發而未使用之支票二紙、邑儒公司之臺灣銀行空白支票及本票各
    一本、當票一紙、及被告所有之行動電話二支扣案可資佐證，是本件事證明確，
    被告犯行堪以認定。
二、核被告丁○○所為，係犯刑法第三百二十一條第一項第二款、第三款之攜帶兇器
    毀越門扇竊盜罪、第二百零一條第一項之意圖供行使之用，而偽造有價證券罪。
    又被告盜用上開邑儒公司之印鑑章及癸○○之印章之部分行為，為其偽造如附表
    一、二所示支票、本票之全部行為所吸收；被告行使如附表二所示之偽造支票、
    本票之輕行為，復為其偽造上開支票、本票之重行為所吸收，均不另論罪。又行
    使偽造有價證券之行為本身即含有詐欺之性質，不再另論刑法第三百三十九條之
    詐欺罪（最高法院二十五年度上字第一八一四號、三十一年度上字第四０九號判
    例參照），公訴意旨認被告另涉犯刑法第三百三十九條第一項、第二項之詐欺罪
    ，並認所犯偽造有價證券罪與詐欺罪間有方法結果之牽連關係，尚有未洽。公訴
    人雖復認被告前開竊盜犯行，同時亦犯刑法第三百二十一條第一項第一款、第四
    款之罪，惟查前述邑儒公司並非住宅或有人居住，業據該公司證人癸○○陳述在
    卷；另依被告之供述協助其竊取保險箱之二名外勞並不知竊盜之事，此外復查無
    其他積極證據證明被告有結夥三人以上行竊之事實，應認本件竊盜之犯行確係被
    告一人所為，其所為核與刑法第三百二十一條第一項第一款、第四款之構成要件
    不符，公訴意旨容有誤會，附此敘明。又被告利用不知情之外勞二名竊取邑儒公
    司之保險箱及其內物品，係屬間接正犯。又被告先後多次偽造如附表一、二所示
    之有價證券之犯行，時間密接，觸犯構成要件相同之罪名，顯係基於概括之犯意
    反覆為之，為連續犯，依刑法第五十六條之規定以一罪論，並加重其刑。又被告
    所犯加重竊盜罪與偽造有價證券罪間，犯意各別，行為互殊，應予分論併罰。
三、原審本於同上見解，適用刑法第五十六條、第二百零一條第一項、第三百二十一
    條第一項第二款、第三款、第五十一條第五款，罰金罰鍰提高標準條例第一條前
    段規定，並審酌被告之品行、素行、犯罪之動機、目的、手段、偽造有價證券以
    詐欺被害人之次數、被害人所受之損害非輕、及其犯後坦承犯行、態度良好等一
    切情狀，就攜帶兇器毀越門扇竊盜罪部分，量處有期徒刑八月，就連續偽造有價
    證券罪部分，量處有期徒刑三年五月，並定應執行刑三年十一月，且說明如附表
    一所示之偽造本票二紙，以及如附表二所示之偽造支票二紙、偽造本票六紙（其
    中編號一之偽造本票一紙及編號二之偽造支票二紙雖為影本，惟並無證據證明業
    已滅失），均依刑法第二百零五條之規定宣告沒收，另說明扣案之000000
    0000號黑色行動電話乙支，為被告所有且係供其聯絡本件被詐欺之被害人而
    為供犯罪所用之物，業據被告供承不諱，依刑法第三十八條第一項第二款之規定
    宣告沒收。並說明其餘扣案之被害人癸○○所簽發而未使用之支票二紙、臺灣銀
    行空白支票、空白本票各一本係被害人所有；當票一張、白色行動電話一支均非
    為被告供犯罪所用或犯罪所得之物，亦非違禁物，均不予宣告沒收（被告行竊時
    所用之客觀上可作為兇器使用之鐵鎚一支，非其所有，原審未說明不予沒收之理
    由，應予補充）。再說明被告另基於為自己不法所有之意圖，於九十年七月初，
    先偽造邑儒公司名義之採購單（私文書），再利用不知情之刻印師傅偽造邑儒公
    司之發票用章蓋用於前揭採購單上，持向中壢市○○路一０五號中美音響老闆娘
    張淑珠行使詐騙點歌機及主機各一台，因張淑珠機警查證而未受騙，此部分其所
    涉行使偽造私文書之犯行未據公訴人起訴，亦非公訴人起訴效力所及，應另由桃
    園地方法院檢察署檢察官另案偵辦等語。經核原審認事用法均無不合，量刑亦稱
    允當。被告上訴意旨主張其所竊得之右開票據，業經法院公示催告作廢，伊所為
    應非屬偽造有價證券之行為，又伊行竊後陸續將被害人之財物寄還，原審量刑過
    重，指摘原判決不當，為無理由，應予駁回。
據上論斷，應依刑事訴訟法第三百六十八條，判決如主文。
本案經檢察官李進誠到庭執行職務。
中      華      民      國    九十一    年      九      月      十二    日
                              臺灣高等法院刑事第十三庭
                                  審判長法  官  蔡    燉
                                        法  官  盧  彥  如
                                        法  官  鄧  振  球
右正本證明與原本無異。
如不服本判決應於收受送達後十日內向本院提出上訴書狀，其未敘述上訴之理由者並
得於提起上訴後十日內向本院補提理由書（均須按他造當事人之人數附繕本）。
                                        書記官  洪  秋  帆
中      華      民      國    九十一    年      九      月      十六    日
附表一：
  一、票號ＣＤ0000000號，面額三百二十八萬六千六百元，發票日八十八年
      十二月二十六日，付款日八十九年四月二十五日，付款人寶島商業銀行桃園分
      行之本票。
  二、票號ＣＥ0000000號，面額六百七十一萬三千四百元，發票日八十八年
      十二月二十六日，付款日八十九年四月二十五日，付款人臺灣銀行桃園分行之
      本票。
附表二：
    被害人  犯罪時間、地點    偽造之有價證券               詐購物品或消費
                              付款人
                              票號
                              面額
                              票載發票日
一、辛○○  九十年三月初訂貨  臺灣銀行桃園分行本票一張    ＳＯＮＹ電視一台
    （鴻禧  九十年三月七日開  ＣＥ0000000          、投影電視一台、
    國際股  票並拿貨          面額二十五萬四千七百元      一二○吋螢幕一個
    份有限  中壢市○○○路二  九十年三月八日              、ＹＡＭＡＨＡ擴
    公司）  段一五四號                                     大機一台、先鋒
                                                          ＤＶ－五三五一台
                                                          、ＤＶＤ片五○片
                                                          、混音器一台、點
                                                          唱機一台、劇院喇
                                                          叭一組（共四支）
二、松旭企  九十年二月十七日 臺灣銀行桃園分行支票二張   天山牌擴大機一台、
    業有限  臺北市○○路四五 ＡＫ0000000、ＡＫ   ＮＯＲＩＮＯ牌ＤＶ
    公司    一巷三四弄一二號 0000000             Ｄ一台、宏碁解碼器
            一樓 面額三萬五千元、八千元     一台、中置喇叭一支
                             九十年二月十七日
三、丙○○  九十年七月八日   臺灣銀行桃園分行本票一張   消費
    （頤和  桃園市○○街九   ＣＥ0000000
    園ＫＴ  三巷三號二樓     面額一萬五千元
    Ｖ酒店                   九十年七月八日
    ）
四、壬○○  九十年七月八日  臺灣銀行桃園分行本票一張    消費
    （清茶  桃園市○○路二  ＣＥ0000000
    館）    七號            面額三千元
                            九十年七月八日
五、戊○○  九十年三月六日   臺灣銀行桃園分行本票一張    ＳＯＮＹ行動電話
    （康喬  中壢市○○路七   ＣＥ0000000          0支、ＮＯＫＩＡ
    通訊行  二號一樓         面額六萬九千二百元          八二五０行動電話
    ）                       九十年三月六日              二支、ＮＯＩＫＡ
                                                         三三一０行動電話
                                                         二支
六、乙○○  九十年三月廿八日  臺灣銀行桃園分行本票一張   點歌機一台、鍵盤
    （精算  龍潭鄉○○路三六  ＣＥ0000000         0台、普騰平面電
    師百年  九號              面額三十二萬二千元         視一台、洗衣機一
    大鎮旗                    九十年三月二十八日         台、喇叭組五支、
    鑑賣場                                               重低音喇叭一台、
    ）                                                   擴大機一台、混音
                                                         器一台、投影機一
                                                         台、布幕一台、麥
                                                         克風二支
七、己○○  九十年三月二十九日  臺灣銀行桃園分行本票一張  沙發一組、高低櫃
    （皇家  中壢市○○○路○段  ＣＥ0000000        0組、大小茶几一
    傢俱行  八四二號            面額九萬一千元            組、乳膠茶墊一只
    ）                          九十年三月二十九日        、梳妝台一組
附錄：本案論罪科刑法條全文
刑法第二百零一條第一項
意圖供行使之用，而偽造、變造公債票、公司股票或其他有價證券者，處
三年以上十年以下有期徒刑，得併科三千元以下罰金。
刑法第三百二十一條
犯竊盜罪而有左列情形之一者，處六月以上五年以下有期徒刑：
一  於夜間侵入住宅或有人居住之建築物、船艦，或隱匿其內而犯之者。
二  毀越門扇、牆垣或其他安全設備而犯之者。
三  攜帶兇器而犯之者。
四  結夥三人以上而犯之者。
五  乘火災、水災或其他災害之際而犯之者。
六  在車站或埠頭而犯之者。
前項之未遂罰之。
